臺灣臺北地方法院刑事裁定　　　　　　 100年度聲字第2703號
聲　請　人
即　被　告　林學鈺
上列聲請人即被告因偽造文書等案件，聲請具保停止羈押，本院
裁定如下：
    主  文
聲請駁回。
    理  由
一、聲請意旨略以：聲請人即被告林學鈺前因涉犯本案，經本院
    裁定羈押中，惟聲請人自到案後，即坦承本件犯行，深表悔
    悟並配合調查釐清本件案情，依常理推斷已無反覆實施同一
    犯罪之虞，自無以「預防性羈押」之未來不確定因素為由，
    繼續羈押聲請人之必要。另因聲請人罹患口腔粘膜纖維化症
    ，導致舌頭嚴重萎縮、傷口不癒而進食困難，復患有類風濕
    性關節炎致手指腫漲、潰爛變形，惟看守所內之醫療設備並
    不足以治療聲請人前揭病症，應已符合非保外就醫顯難治癒
    之條件。爰具狀聲請具保停止羈押，以免聲請人之病情日溢
    嚴重等語。
二、本件聲請人因涉犯偽造文書等案件，前經本院於民國100 年
    8 月5 日訊問後，認其涉犯刑法第339 條第1 項、第3 項之
    詐欺取財既遂及未遂罪、同法第158 條之僭行公務員職權罪
    、第218 條第1 項之偽造公印及公印文罪、第216 條、第21
    0 條之偽造私文書罪、第216 條、第210 條之行使偽造公文
    書等罪嫌，犯罪嫌疑重大，且有反覆實施同一犯罪之虞，非
    予羈押，顯難進行審判及執行，爰依刑事訴訟法第101 條第
    101 條之1 第1 項第7 款之規定，當庭裁定羈押並自100 年
    8 月5 日起予以執行在案。
三、經查：
（一）聲請人於本件100 年8 月29日、100 年9 月19日、100 年
      10月17日準備程序期日，均已坦承參與本件起訴書所指其
      所參與之6 次偽造文書、詐欺取財既遂及未遂、僭行公務
      員職權、偽造私文書罪、行使偽造公文書等犯行不諱，核
      與證人張惠蓉、陳兆祥、羅郭秋蘭、劉天發、楊寶蓮、雷
      沈鳳等於本件偵查中之證述，及共同被告呂妤葵、黃偉明
      、葉吉松、王偉任、陳志遠等於本件偵查中及本院訊問時
      所供相符，復有偽造之臺灣臺北地方法院檢察署監管科收
      據、傳票、公證請求書、本院行政凍結管收執行命令、郵
      政存款儲金簿、通訊監察譯文及扣案證物等在卷可佐，足
      認其犯罪嫌疑重大。另依聲請人所參與前揭犯行所示，其
      於不到2 個月內即犯案達6 次之多，又係在本件起訴書所
      指犯罪集團內部負責於台灣地區招募出面取款之車手及業
      務，以配合大陸地區之詐騙集團隨機撥打電話，假冒檢察
      官之名義向被害人詐騙款項等參與情節；另參聲請人經本
      院裁定羈押期間，其原持有供本件詐騙使用之手機（廠牌
      ：「Anycall 」），尚於100 年9 月21日、同年9 月23日
      各有一通來電號碼各為「0000000000」、「0000000000」
      之未接電話（見本院卷第8 至11頁所附100 年9 月23日勘
      驗筆錄及附件所示），而聲請人於本院另件100 年9 月29
      日訊問期日並供稱前揭「Anycall 」廠牌手機內之「SIM
      卡」係本件詐騙集團成員囑由他人交其持用，供本案詐騙
      犯行使用，而其亦確以該支手機作為本案詐騙犯行之工具
      ，前揭來電應係詐騙集團成員撥打之電話，且聲請人於本
      件詐騙行為中，確曾居中聯繫詐騙集團相關成員，亦即由
      其居中聯繫該集團大陸方面成員與臺灣方面之車手或其他
      成員等語（見本院100 年度聲字第2543號卷第32至34頁）
      。是依前揭各情判斷，足認聲請人確仍有反覆實施與本件
      同一犯罪之虞，仍有繼續羈押之必要，聲請人辯稱其已無
      再犯之虞，並無可採；本院認聲請人原羈押之原因並未消
      滅，且無從以具保之方式替代。
（二）另依聲請人於本件及本院另件100 年8 月5 日、同年8 月
      29日、9 月19日、9 月29日等訊問期日之供述內容（見本
      院卷第6 頁、本院100 年度聲字第2294號卷第7 頁、本院
      100 年度聲字第2543號卷第6 至7 頁、第32至33頁、本院
      100 年度金訴字第28號卷第57至58頁），並參酌卷附法務
      部矯正署臺北看守所（下稱臺北看守所）100 年10月11日
      北所衛字第1000010376號函及所附該所衛生科病歷單所載
      ，聲請人於本件羈押期間，曾定期（數次）接受該所衛生
      科之「一般內科」、「皮膚科」、「牙科」看診，自訴有
      牛皮癬、關節痛、濕疹、口腔不適、牙痛、類風濕性關節
      炎史，導致甲溝炎紅腫疼痛、舌頭有傷口等疾病，經醫師
      診斷為牛皮癬（乾癬）、接觸性皮膚炎等病症，分別投以
      特消口內膏、秋水仙素、可得舒、胃乳錠、利克痛錠、博
      舒痛及四環素（漱口）等不同藥物治療，目前病情尚稱穩
      定，且經看診醫師於100 年10月6 日之病歷單載明「下週
      回診追蹤」、「如維持現況，不須保外就醫」等情（見本
      院卷第12至15頁）；再參酌臺北看守所100 年10月13日北
      所衛字第1001302210號函及所附亞東紀念醫院診斷證明書
      所載，聲請人業於100 年10月11日經戒送亞東紀念醫院口
      腔顎面外科門診，而據該院前揭診斷證明書所載，聲請人
      之病情經診斷為「口腔黏膜纖維化症及多數牙殘根」，經
      醫囑「病人於民國100 年10月11日門診，須戒煙防止口腔
      癌」等情（見本院卷第16至17頁）。綜合以觀，足認聲請
      人於本件羈押期間，就其所指前揭相關病症，均經臺北看
      守所衛生科或亞東紀念醫院之不同科別醫師予以妥當治療
      ，並無刑事訴訟法第114 條第3 款所規定「現罹疾病，非
      保外治療顯難痊癒者」之情事，亦查無該條其餘各款所列
      之情形，是聲請人本件聲請具保停止羈押，不能准許，應
      予駁回。
四、據上論斷，應依刑事訴訟法第220 條，裁定如主文。
中    華    民    國   100    年    10    月    18    日
                  刑事第十七庭  審判長法  官  劉慧芬
                                      法  官  江俊彥
                                      法  官  陳勇松
以上正本證明與原本無異。
如不服本裁定，應於裁定送達後5 日內向本院提出抗告狀。
                                      書記官  鄭巧青
中    華    民    國   100    年    10    月    18    日